臺灣彰化地方法院刑事判決　　　　　　 100年度易字第1331號
公　訴　人　臺灣彰化地方法院檢察署檢察官
被　　　告　莊武雄
上列被告因竊盜案件，經檢察官提起公訴（100年度偵字第9865
號），本院依簡式審判程序判決如下：
    主  文
莊武雄犯侵入住宅竊盜罪，累犯，處有期徒刑玖月。又犯竊盜罪
，累犯，處有期徒刑伍月。又犯侵入住宅竊盜罪，累犯，處有期
徒刑玖月。應執行有期徒刑壹年柒月。
    事  實
一、莊武雄前因竊盜案件，經本院以94年度斗簡字第117號刑事
    簡易判決判處有期徒刑3月確定，再因違反毒品危害防制條
    例案件，經本院以94年度訴字第833號刑事判決判處有期徒
    刑8月確定，嗣經臺灣高等法院臺中分院以94年度上訴字第
    2333號刑事判決駁回上訴確定，上開2案經臺灣高等法院臺
    中分院以95年度聲字第414號裁定合併應執行刑為有期徒刑
    10月（第1案）；復因違反職役職責案件，經國防部中部地
    方軍事法院判處有期徒刑8月，再經國防部高等軍事法院高
    雄分院駁回上訴而確定（第2案）；又因違反妨害兵役治罪
    條例案件，由本院以95年度彰簡字第251號刑事簡易判決判
    處有期徒刑4月確定（第3案）；旋因違反毒品危害防制條例
    案件，經本院以95年度訴字第682號刑事判決判處有期徒刑1
    年確定（第4案）；嗣因連續竊盜，經臺灣高等法院臺中分
    院以95年度上易字第1412號刑事判決判處有期徒刑3年10月
    確定（第5案）。上開第2案經聲請依中華民國九十六年罪犯
    減刑條例減刑為有期徒刑4月後，再經本院以96年度聲減字
    第2762號裁定，將第3案減刑為有期徒刑2月，並與業經減刑
    之第2案合併應執行刑為有期徒刑5月；將第4案減刑為有期
    徒刑6月；再將上述減刑後之第4案與不得減刑之第5案，合
    併定其應執行刑為4年3月，並與第1案、第2案、第3案接續
    執行，嗣於民國100年5月17日縮短刑期假釋出監，假釋期間
    並付保護管束，迄至100年6月23日假釋期滿未經撤銷，以已
    執行完畢論。詎仍不知悔改，復意圖為自己不法所有，而分
    別為下述竊盜犯行：
（一）於100年11月4日下午2時許，趁吳滿位於彰化縣埤頭鄉○
      ○路282巷19號住宅之大門未上鎖，以徒手開門之方式侵
      入其內，竊取吳滿所有液晶電視1台、珍珠項鍊1條得手。
（二）於100年11月8日凌晨5時許，在彰化縣竹塘鄉○○街58巷
      55號前，以自備之鑰匙一支（未扣案），竊取邱淑美所有
      置放於該處之車牌號碼IDK-529號重型機車一輛，得手後
      迅速駛離現場而供己騎用。
（三）於100年11月11日下午3時許，趁邱芳諭位於彰化縣竹塘鄉
      ○○路保安巷108號住宅之大門未上鎖，以徒手開門之方
      式侵入其內，竊取邱芳諭所有液晶電視1台、黃金耳環2只
      、玉手鐲5只、現金新臺幣（下同）1,166元得手。
    嗣經警於100年11月11日下午4時20分許，持本院核發之搜索
    票，前往莊武雄位於彰化縣二林鎮○○里路西巷8號住處搜
    索，扣得上開（二）、（三）所示之贓物，始循線查獲。
二、案經吳滿、邱芳諭訴由彰化縣警察局芳苑分局報告臺灣彰化
    地方法院檢察署檢察官偵查起訴。
    理  由
一、上揭事實，業據被告莊武雄於警詢、偵訊及本院審理時坦承
    不諱，核與證人即被害人吳滿、邱芳諭及邱淑美於警詢時指
    證之情節相符，並有贓物認領保管單2紙、現場查證照片13
    張在卷可稽，足認被告自白與事實相符。綜上，本件事證已
    臻明確，被告上開犯行均堪以認定，應予依法論科。
二、核被告莊武雄所為如事實欄一（一）、（三）所示犯行，均
    係犯刑法第321條第1項第1款之侵入住宅竊盜罪；如事實欄
    一（二）所示犯行，係犯刑法第320條第1項之普通竊盜罪。
    另被告有事實欄所載之前科，並均經執行完畢，有臺灣高等
    法院被告前案紀錄表1份在卷可稽，則其於受有期徒刑執行
    完畢後，5年以內故意再犯本件有期徒刑以上之罪，均構成
    累犯，應依法加重其刑。爰審酌被告素行不佳，因貪圖不法
    利益，而竊取他人財物，顯然欠缺法紀觀念及尊重他人財產
    權之觀念，惟其犯後坦承犯行，態度良好，及其犯罪之手段
    、方法等一切情狀後，就其所犯各量處如主文所示之刑，並
    定其應執行之刑。至被告持以犯事實欄一（二）犯行之鑰匙
    1支，被告供稱已丟棄之，為免日後執行困難，爰不另為沒
    收之諭知，附此敘明。
據上論斷，應依刑事訴訟法第273條之1第1項、299條第1項前段
，刑法第320條第1項、第321條第1項第1款、第47條第1項、第51
條第5款，刑法施行法第1條之1，判決如主文。
本案經檢察官施教文到庭執行職務
中    華    民    國   100    年    12    月    16    日
                  刑事第九庭          法  官  紀佳良
以上正本證明與原本無異。
如不服本判決應於收受判決後10日內向本院提出上訴書狀，並應
敘述具體理由；其未敘述上訴理由者，應於上訴期間屆滿後20日
內向本院補提理由書（均須按他造當事人之人數附繕本）「切勿
逕送上級法院」。
告訴人或被害人對於判決如有不服具備理由請求檢察官上訴者，
其上訴期間之計算係以檢察官收受判決正本之日期為準。
中    華    民    國   100    年    12    月    16    日
                                      書記官  林佑儒
附錄本案論罪科刑法條：
刑法第320條：
意圖為自己或第三人不法之所有，而竊取他人之動產者，為竊盜
罪，處5  年以下有期徒刑、拘役或 5 百元以下罰金。
意圖為自己或第三人不法之利益，而竊佔他人之不動產者，依前
項之規定處斷。
前二項之未遂犯罰之。
刑法第321條：
犯竊盜罪而有下列情形之一者，處六月以上、五年以下有期徒刑
，得併科新臺幣十萬元以下罰金：
一、侵入住宅或有人居住之建築物、船艦或隱匿其內而犯之者。
二、毀越門扇、牆垣或其他安全設備而犯之者。
三、攜帶兇器而犯之者。
四、結夥三人以上而犯之者。
五、乘火災、水災或其他災害之際而犯之者。
六、在車站、埠頭、航空站或其他供水、陸、空公眾運輸之舟、
    車、航空機內而犯之者。
前項之未遂犯罰之。